【裁判字號】    95,易,207
【裁判日期】    950816
【裁判案由】    毒品危害防制條例
【裁判全文】
臺灣宜蘭地方法院刑事判決               95年度易字第207號
公  訴  人  臺灣宜蘭地方法院檢察署檢察官
被      告  甲○○
上列被告因毒品危害防制條例案件，經檢察官提起公訴（95年度
毒偵字第630號），經本院合議庭裁定以簡式審判程序審理，判
決如下：
    主  文
甲○○施用第貳級毒品，累犯，處有期徒刑柒月。
    事實及理由
一、構成犯罪事實：
    甲○○於民國92年間因違反毒品危害防制條例案件，經法院
    判處有期徒刑9月、5月，應執行有期徒刑1年確定，於94年2
    月2日假釋，刑期至94年3月25日屆滿，以已執行論。又於92
    年間因施用毒品案件，經送強制戒治，於92年10月14日執行
    完畢釋放。詎其不知悔改，於強制戒治執行完畢釋放後，5
    年內復基於施用第二級毒品安非他命之犯意，於95年5月15
    日中午，在宜蘭縣蘇澳鎮○○路414巷11號居所，以將安非
    他命置入玻璃球內燒烤吸食其煙之方式，施用第二級毒品安
    非他命1次。嗣於95年5月17日9時20分許，經警採集其尿液
    ，送驗結果呈甲基安非他命陽性反應。
二、認定犯罪事實所憑之證據及理由：
（一）被告甲○○於警詢、本院審理中之自白。
（二）宜蘭縣警察局蘇澳分局應受尿液採驗人尿液檢體採集送驗
      紀錄表、慈濟大學濫用藥物檢驗中心檢驗總表各1份，可
      證被告有施用安非他命之事實。
（三）臺灣宜蘭地方法院檢察署刑案資料查註紀錄表、全國施用
      毒品紀錄表、臺灣高等法院被告前案紀錄表各1份，可證
      被告於強制戒治執行完畢釋放後，5年內再犯毒品危害防
      制條例第10條之罪。
（四）上開（二）至（三）證據，足以佐證被告首開自白與事實
      相符。
三、論罪科刑之理由：
（一）按被告行為後，刑法業於94年2月2日經總統以華總一義字
      第09400014901號令修正公布，並於95年7月1日施行，參
      酌最高法院95年5月23日刑事庭第8次會議決議，新刑法第
      2條第1項之規定，係規範行為後法律變更所生新舊法律比
      較適用之準據法，於新刑法施行後，應適用新刑法第2條
      第1項之規定，為「從舊從輕」之比較。另於比較時應就
      罪刑有關之共犯、未遂犯、想像競合犯、牽連犯、連續犯
      、結合犯，以及累犯加重、自首減輕暨其他法定加減原因
      （如身分加減）與加減比例等一切情形，本於統一性及整
      體性原則，綜其全部罪刑之結果而為比較。而95年7月1日
      生效施行之刑法第2條第1項規定：「行為後法律有變更者
      ，適用行為時之法律。但行為後之法律有利於行為人者，
      適用最有利於行為人之法律」，經查：修正前刑法第47條
      係規定：「受有期徒刑之執行完畢，或受無期徒刑或有期
      徒刑一部之執行而赦免後，5年以內再犯有期徒刑以上之
      罪者，為累犯，加重本刑至二分之一。」，修正後刑法第
      47條第1項則規定：「受徒刑之執行完畢，或一部之執行
      而赦免後，5年以內故意再犯有期徒刑以上之罪者，為累
      犯，加重本刑至二分之一。」，惟因本件被告係故意犯罪
      ，是比較新舊法之結果，舊法即行為時法並無不利於被告
      ，故依前揭刑法第2條第1項前段規定，本件即應適用行為
      時法即95年7月1日修正生效施行前刑法之規定。
（二）次按安非他命屬毒品危害防制條例第2條第2項第2款所定
      之第二級毒品。故被告甲○○所為，係犯毒品危害防制條
      例第10條第2項之施用第二級毒品罪。
（三）被告持有第二級毒品安非他命之低度行為，為施用第二級
      毒品之高度行為所吸收，不另論處。
（四）被告於92年間因違反毒品危害防制條例案件，經法院判處
      有期徒刑9月、5月，應執行有期徒刑1年確定，於94年2月
      2日假釋，刑期至94年3月25日屆滿，以已執行論，此有臺
      灣高等法院被告前案紀錄表1份在卷可參，其於5年以內再
      故意犯本件有期徒刑以上之罪，應依修正前刑法第47條規
      定，論以累犯，並加重其刑。
（五）審酌被告有麻醉藥品管理條例、毒品危害防制條例之犯罪
      前科，有上開紀錄表1份在卷可參，素行尚非相當良好，
      且前經強制戒治，猶未戒除毒癮，仍再犯本罪，顯見其對
      於毒品之依賴性甚高，有予較長期間隔離社會之必要，與
      被告施用之次數僅1次，和施用毒品足以造成神經方面損
      害，並容易引起財產、暴力方面犯罪，及被告犯罪後坦承
      犯行，態度良好等一切情狀，量處如主文所示之刑。
四、適用之法律：
（一）程序法方面：刑事訴訟法第273條之1第1項、第299條第1
      項前段、第310條之2。
（二）實體法方面：毒品危害防制條例第10條第2項，現行刑法
      刑法第11條前段、第2條第1項前段，95年7月1日修正生效
      前刑法第47條。
本案經檢察官吳宇青到庭執行職務。
中    華    民    國    95    年    8    月    16     日
                  刑事第二庭    法  官  蘇錦秀
以上正本證明與原本無異。
如不服本判決應於收受本判決後10日內向本院提出上訴書狀，其
未敘述上訴理由者，並得於提起上訴後10日內向本院補提理由書
狀(均須按他造當事人之人數附繕本)「切勿逕送上級法院」。
                                書記官  葉瑩庭
中    華    民    國    95    年    8    月    16     日
附錄本案論罪科刑法條
★毒品危害防制條例第10條：
施用第1級毒品者，處6月以上5年以下有期徒刑。
施用第2級毒品者，處3年以下有期徒刑。


司法院資訊處製作；財團法人民間司法改革基金會備份。
